Dylan Mora Acuña

Ingeniero de Sistemas de Computación







Ingeniero en Sistemas egresado de la Universidad Fidélitas, con aproximadamente 8 años de experiencia en el área de Seguridad Electrónica. Esta trayectoria me ha permitido fortalecer habilidades clave como la comunicación asertiva, liderazgo de equipos, atención al detalle, gestión de proyectos y proveedores, trabajo bajo presión y resolución de problemas. Cuento con sólidos conocimientos en Soporte Técnico, así como en desarrollo web y de software. Me considero una persona proactiva, orientada a la mejora continua y al aprendizaje constante de nuevas tecnologías y metodologías. Actualmente, estoy profundizando mis conocimientos en Automatización de Procesos y Seguridad Informática, con el objetivo de seguir creciendo profesionalmente y aportar valor en entornos tecnológicos dinámicos.

Educación

ene 2023 - may 2023

dic 2022 - abr 2023

ene 2011 - jun 2017

Experiencia laboral

abr 2024 - presente

jul 2019 - dic 2022

sep 2017 - jul 2019

dic 2015 - sep 2017

Especialización en Cibserseguridad Universidad Fidélitas, San José, CR.

Especialización en Analista de Ciberseguridad Coursera - IBM, virtual

Ingeniería en Sistemas de Computación (Bachillerato) Universidad Fidélitas, San José, CR.

Ingeniero de Soporte de TI

Tech Mahindra Allyis, San José, CR

Responsable de brindar atención y resolución a incidencias, realizar instalaciones y configuraciones de equipos y dispositivos, soporte y capacitación al usuario final, encargado de realizar mantenimientos preventivos y correctivos, administración de la infraestructura de red, gestionar documentación técnica e implementación de nuevas tecnologías.

Coordinador de Seguridad Electrónica

BAC Credomatic, San José, CR.

Gestión de personal, supervisión de operaciones, gestión de incidencias, mantenimiento de sistemas, elaboración de informes, gestión de inventarios y proveedores, cumplimiento de normas y políticas, auditoría y evaluación de métricas del personal, entre otros.

Analista de Seguridad Electrónica

ABC Monitoreo - K9 Internacional

Coordinación de respuesta ante situaciones de incidentes o emergencias, verificación y cumplimiento de protocolos, mantenimiento primario de sistemas, manejo de reportes e informes, atención al detalle y destreza para trabajar bajo presión. Vigilancia de CCTV y manejo de sistemas de alarmas. Orientado al servicio al cliente generando una experiencia de calidad.

Analista de Seguridad Electrónica

CSE Seguridad, Banco Nacional de CR.

Coordinación de respuesta ante situaciones de incidentes o emergencias, verificación y cumplimiento de protocolos, mantenimiento primario de sistemas, manejo de reportes e informes, atención al detalle y destreza para trabajar bajo presión. Vigilancia de CCTV y manejo de sistemas de alarmas. Orientado al servicio al cliente generando una experiencia de calidad.

Idiomas	Español (nativo)	Inglés (Intermedio)
Habilidades Técnicas	HTML5 / CSS3 (Avanzado) C# .Net (Intermedio) Python (Básico)	JavaScript / Bootstrap (Intermedio) Node.js / Express.js / React.js (Básico)
	MySQL Server (Intermedio)	SQL Server (Intermedio)
	RPA Power Plataforms	Oracle SQL Developer (Intermedio)
	РНР	git / GitHub (Intermedio)
Conocimientos:	Informática forenseCriptografíaISO 27000/22301	Hacking éticoCOBITITIL

Logros

- Gestión del proyecto de Migración de sistemas Operativos Win7 a Win10 en servidores y equipos electrónicos de seguridad distribuidos a nivel nacional en las agencias y puntos de servicio bancario para un total de 160 equipos cubiertos (100%) - BAC Credomatic.
- Gestión del proyecto en conjunto con proveedores para la migración y virtualización de servidores de alta disponibilidad para la operación bancaria orientada a la gestión de bóvedas de seguridad - BAC Credomatic.
- Participación en la migración a la nueva generación de cajeros automáticos ubicados en los distintos puntos a nivel nacional - BAC Credomatic.
- Modernización de la central telefónica del Centro de Monitoreo, migrando sistemas y equipo físico a software para la atención de llamadas mediante sistemas CISCO.

Mejorando conocimiento en:

- SCRUM Master and Product Owner
- Power Automate para RPA
- Especialización en Gestión de Proyectos